【裁判字號】    94,訴,1612
【裁判日期】    950526
【裁判案由】    違反毒品危害防制條例
【裁判全文】
臺灣臺南地方法院刑事判決              94年度訴字第1612號
公  訴  人  臺灣臺南地方法院檢察署檢察官
被      告  甲○○
上列被告因違反毒品危害防制條例案件，經檢察官提起公訴（94
年度毒偵字第2656號），被告於準備程序中為有罪之陳述，本院
裁定進行簡式審判程序，判決如下：
    主  文
甲○○連續施用第一級毒品，累犯，處有期徒刑壹年壹月。扣案
第一級毒品海洛因壹包之外包裝壹個（空包裝重零點貳伍公克）
沒收，其內之海洛因（驗餘淨重零點零貳公克）沒收銷燬之。
    事  實
一、甲○○前因傷害案件，經本院以八十八年度易字第二０五七
    號判決處有期徒刑五月確定。復因施用毒品案件，經本院以
    八十八年度毒聲字第三七二二號裁定送觀察、勒戒後，認有
    繼續施用毒品之傾向，由臺灣臺南地方法院檢察署檢察官聲
    請簡易判決處刑並聲請強制戒治，經本院以八十九年度毒聲
    字第二七二八號裁定令入戒治處所施以強制戒治，並經本院
    以八十九年度南簡字第六一六號判決處有期徒刑六月確定，
    與前述傷害罪合併定應執行刑為有期徒刑十月確定。前述戒
    治部分於九十年三月二十日停止戒治釋放，而於九十年九月
    十六日期滿視為執行完畢；徒刑部分則於九十年八月二十日
    期滿執行完畢。另因竊盜案件，經本院以九十二年度營簡字
    第五一九號判決處有期徒刑五月確定，又因施用毒品案件，
    經本院以九十二年度訴字第一三七五號判決處有期徒刑十月
    確定，上述二案經定應執行刑為有期徒刑一年二月確定，而
    於九十四年五月八日期滿執行完畢。
二、詎甲○○不知悔改，於前次強制戒治執行完畢釋放後五年內
    ，復基於施用第一級毒品海洛因之概括犯意，自九十四年九
    月初某日起至九十五年三月二十八日上午十一時許止，在其
    位於臺南市○區○○路四段一八九號之住處內，以將海洛因
    摻入香煙內點燃後吸食及將海洛因加水稀釋裝入針筒注射於
    血管之方式，連續施用海洛因多次。嗣先於九十四年十月七
    日晚上八時三十分許，為警在臺南市○○路三五七巷巷口盤
    查查獲，扣得其所有之海洛因一包（驗餘淨重０‧０二公克
    ，空包裝重０‧二五公克），復於九十五年三月二十八日下
    午五時許，為警在臺南縣永康市○○街二十八巷八號內緝獲
    ，前後二次均經其同意採尿送驗，結果均呈嗎啡陽性反應，
    始悉上情。
三、案經臺南市警察局第五分局報請臺灣臺南地方法院檢察署檢
    察官偵查起訴。
    理  由
一、本案被告甲○○所犯係死刑、無期徒刑、最輕本刑為三年以
    上有期徒刑以外之罪，亦非屬高等法院管轄之第一審案件，
    其於準備程序程序進行中就被訴事實為有罪之陳述，經法官
    告知簡式審判程序之旨，並聽取公訴人及被告之意見後，由
    合議庭裁定進行簡式審判程序，故不受同法第一百五十九條
    第一項、第一百六十一條之二、第一百六十一條之三、第一
    百六十三條之一及第一百六十四條至第一百七十條所規定證
    據能力認定及調查方式之限制，合先敘明。
二、上揭犯罪事實，業據被告於本院準備程序及審理程序中坦承
    不諱，且其前後二次查獲後所採尿液經送驗結果，均呈嗎啡
    陽性反應，有卷附長榮大學九十四年十一月一日、九十五年
    四月十二日確認報告各一紙、第五分局採驗尿液編號年籍對
    照表、永康分局送驗尿液編號與真實姓名對照表各一紙附卷
    可稽，又扣案白粉一包經送鑑結果，確含第一級第六項毒品
    海洛因成分，驗餘淨重０‧０二公克，空包裝重０‧二五公
    克，有卷附法務部調查局九十四年十二月二十三日調科壹字
    第二００００五九三０號鑑定通知書一紙可參，足認被告之
    任意性自白與事實相符，堪以採信。被告前因施用毒品案件
    ，經本院以八十八年度毒聲字第三七二二號裁定送觀察、勒
    戒後，認有繼續施用毒品之傾向，由臺灣臺南地方法院檢察
    署檢察官聲請強制戒治，於九十年三月二十日停止戒治釋放
    ，而於九十年九月十六日期滿視為執行完畢等情，有卷附臺
    灣高等法院被告前案紀錄表、臺灣臺南地方法院檢察署刑案
    資料查註紀錄表、全國施用毒品案件紀錄表、受觀察勒戒人
    毒品及前科紀錄簡列表可憑，是被告於前次強制戒治執行完
    畢釋放後五年內再犯本件施用毒品之犯行堪以認定，應依法
    論科。
三、查海洛因係屬毒品危害防制條例第二條第二項第一款所列之
    第一級毒品，故核被告所為，係犯毒品危害防制條例第十條
    第一項之施用第一級毒品罪。被告施用前後持有第一級毒品
    之低度行為，應為施用之高度行為所吸收，不另論罪。被告
    先後多次犯行，時間緊接，方法相同，觸犯構成要件相同之
    罪名，顯係基於概括犯意反覆為之，為連續犯，應依刑法第
    五十六條之規定論以一施用第一級毒品罪，並加重其刑。被
    告前因傷害案件，經本院以八十八年度易字第二０五七號判
    決處有期徒刑五月確定，復因施用毒品案件，經本院以八十
    九年度南簡字第六一六號判決處有期徒刑六月確定，上述二
    案經定應執行刑為有期徒刑十月確定，於九十年八月二十日
    期滿執行完畢；另因竊盜案件，經本院以九十二年度營簡字
    第五一九號判決處有期徒刑五月確定，又因施用毒品案件，
    經本院以九十二年度訴字第一三七五號判決處有期徒刑十月
    確定，上述二案經定應執行刑為有期徒刑一年二月確定，而
    於九十四年五月八日期滿執行完畢各節，有卷附臺灣高等法
    院被告前案紀錄表可查，其於受有期徒刑執行完畢後五年以
    內再犯本件有期徒刑以上之罪，為累犯，應依刑法第四十七
    條之規定遞加重其刑。檢察官雖僅就被告自九十四年九月初
    某日起至同年十月五日止之犯行提起公訴，惟被告自九十四
    年十月六日起至九十五年三月二十八日上午十一時許止之犯
    行（業經臺南縣警察局永康分局報請臺灣臺南地方法院檢察
    署檢察官偵查中），與前述業已起訴之部分有連續犯之裁判
    上一罪關係，為起訴效力所及，本院自應併予審理。爰審酌
    被告另有詐欺、竊盜等前科，素行欠佳，有前述前案紀錄表
    可佐，屢犯施用毒品之罪名，顯見其沾染毒癮至深而不知悔
    改，本案施用期間長達五月有餘，惟犯後坦承犯行，態度良
    好，且施用毒品係自戕身心，對於他人並未構成危害等一切
    情狀，量處如主文所示之刑，以資懲儆。扣案海洛因一包內
    之海洛因（驗餘淨重０‧０二公克）既屬第一級毒品，不問
    屬於被告所有與否，均應依毒品危害防制條例第十八條第一
    項前段之規定宣告沒收銷燬之（鑑驗耗罄之毒品既已滅失，
    自毋庸宣告沒收銷燬）。至扣案前揭毒品之外包裝一個（空
    包裝重０‧二五公克），係用於包裹毒品，防其裸露、潮濕
    ，便於攜帶施用，乃屬被告所有供犯本案所用之物，業據被
    告供明在卷，爰依刑法第三十八條第一項第二款之規定宣告
    沒收。
據上論斷，應依刑事訴訟法第二百七十三條第一項、第二百九十
九條第一項前段，毒品危害防制條例第十條第一項、第十八條第
一項前段，刑法第十一條前段、第五十六條、第四十七條、第三
十八條第一項第二款，判決如主文。
本案經檢察官乙○○到庭執行職務。
中    華    民    國    95    年    5     月    26    日
                  刑事第一庭  法  官  張婷妮
以上正本證明與原本無異。
如不服本判決，應於收受送達後10日內向本院提出上訴書狀（應
附繕本）。
                              書記官  陳姿利
中    華    民    國    95    年    5     月    30    日
附錄本案論罪科刑法條
毒品危害防制條例第十條第一項
施用第一級毒品者，處六月以上五年以下有期徒刑。


司法院資訊處製作；財團法人民間司法改革基金會備份。
